Inventaris van de archieven van de Centrale Organisatie van het Ministerie van Defensie; Centrale Leiding, 1976-1991 (1992)
Nationaal Archief, Den Haag
- Minister-archief, 1.
  - Materieel, 1.06.
    - Gebouwen, werken en terreinen, ruimtelijke ordening en milieuzaken, 1.06.2.
      - Gebouwen, werken en terreinen, 1.06.2.1.
        - Ontruiming van het terrein van de Hojelkazerne in de gemeente Utrecht, afstoten van diverse defensieobjecten in genoemde gemeente, alsmede het recht van koop voor deze gemeente aangaande het complex Knoopkazerne, 1981; 863; omslag
        - Financiële afwikkeling rondom de overdracht van het Fort Rhijnauwen te Bunnik aan de Rijksuniversiteit Utrecht, 1981-1983; 864; omslag
        - Overleg met gemeente Leidschendam en het Ministerie van Volkshuisvesting, Ruimtelijke Ordening en Milieubeheer (VROM) over beschikbaar stellen van een strook grond voor Fokker B.V. op het terrein van de vliegbasis Ypenburg, 1981, 1984; 865; omslag
        - Weigering van de minister om mee te werken aan een ruiltransactie met en overdracht van de panden Badhuisweg 169 en 171 aan de Directie 's-Gravenhage van de Rijksgebouwendienst naar aanleiding van hun ruillijst, 1982; 866; omslag
        - Overdracht van het "Arsenaal" aan de gemeente Naarden, 1982; 867; omslag
        - Instemming van de minister met huisvesting van het gewestelijk kantoor Militaire Sociale Dienst (MSD) in het rijkspand Wilhelminastraat 19-21 in Assen, 1982; 868; omslag
        - Overdracht van het pand Fazantlaan 27 te Eindhoven aan de Rijksgebouwendienst, 1983; 869; omslag
        - Instemming van de minister betreffende het inrichtingsplan voor restauratie Armamentarium bij het Koninklijk Nederlands Leger- en Wapenmuseum in Delft, 1987; 870; omslag
        - Overleg met het Ministerie van VROM betreffende beperking van het gebruik van schietterrein in Petten, 1983; 871; omslag
        - Grondaankoop voor nieuwbouwplannen en beveiliging van het Defensie Computer Centrum (DCC)-complex in Maasland alsmede overdracht van projecten aan de Rijksgebouwendienst, 1983-1985, 1987-1992; 872; omslag
        - Overleg met de Rijksgebouwendienst en het Ministerie van Financiën over de bouw en financiering van een Defensie Noodzetel (DNZ), 1983-1985; 873; omslag
        - Nieuwbouwproject betreffende panden Cornelis Houtmanstraat 47 en Stationsstraat 20 voor de vestiging van defensieonderdelen in het kader van spreiding rijksdiensten te Emmen, 1983-1988; 874; omslag
        - Overleg met Ministerie van VROM betreffende taakverdeling en -overdracht tussen de Rijksgebouwendienst (RGD) en de Directie Gebouwen, Werken en Terreinen (DGWT) betreffende het onroerend goed van het ministerie van Defensie, 1984-1985; 875; omslag
        - Bouw van een nieuwe KMar-kazerne en twee dienstwoningen in Zoutkamp, 1986; 876; omslag
        - Ontruiming van het pand Nassauplein 35 te Den Haag en overdracht aan Rijksgebouwendienst, 1986-1987; 877; omslag
        - Overleg met gemeentes in provincie Noord-Holland betreffende overdracht van de Oranje-Nassau Kazerne en een strook rondom het complex Hembrug, 1987; 878; omslag
        - Overdracht van de panden Violenweg 10/12 te Den Haag aan de Dienst der Domeinen, 1988-1989, 1992; 879; omslag
        - Overleg met de gemeente Den Helder over huisvesting van diverse diensten van Rijkswaterstaat op het Harssens-schiereiland in de haven van Den Helder, 1989; 880; omslag
        - Verkoop perceel grond van magazijnencomplex Donklaan 78 en Haagwijk 10 te Voorschoten en overdracht aan de Rijksgebouwendienst, 1989-1992; 881; omslag
      - Ruimtelijke ordening en milieuzaken, 1.06.2.2.
        - Overleg met en toezegging aan het Ministerie van Economische Zaken over participatie in het energiebesparingsprogramma voor de Rijksoverheid, 1981; 882; stuk
        - Overleg met en aanwijzing van vertegenwoordigers van diverse gemeenten die zitting nemen in de Lokale Projectgroep Vliegbasis Volkel welke als taak heeft besluitvorming voor te bereiden door het inventariseren van de planologische situatie (streek en bestemmingsplannen) en de voor de zonering maatgevende milieuhygiënische situatie (geluidsgevoelige bestemmingen) rond het luchtvaartterrein, 1981; 883; omslag
        - Overleg met ministerie van Milieuhygiëne betreffende aanwijzing en inrichting van de Ginkelse heide tot compagniesoefenterrein (COT) in het kader van het opdoen van ervaring op het gebied van milieu-effectrapportage (MER) en verslag van een studiereis betreffende MER, 1981-1982; 884; omslag
        - Overleg met het Ministerie van Milieuhygiëne en de Commissie Milieu-effectrapportage van de Interdepartementale Coördinatiecommissie voor de Milieuhygiëne betreffende de werkingssfeer van MER, 1982-1983; 885; omslag
        - Overleg met instanties betreffende lawaaiproblematiek van het laagvliegen boven Nederland en de Bondsrepubliek Duitsland alsmede over geluidshinderbestrijding rondom Nederlandse luchtvaartterreinen en vliegbases, 1983-1986, 1988-1990; 886; pak
        - Overleg met het Britse Ministerie van Defensie over medewerking aan het zoneringsbewakingssysteem ter voorkoming van overschrijding van de grenswaarde van geluidsbelasting op en om RAF-vliegbases in Duitsland, met stukken omtrent verlegging van startbanen van diverse vliegbases alsmede protesten van particulieren tegen geluidsoverlast van deze bases, 1984-1987, 1989; 887; pak
        - Ontwerp Koninklijk Besluit houdende wijziging van het vrijstellingsbesluit landsverdediging Kernenergiewet, 1986; 888; omslag
        - Inrichting van het toekomstig eenheidsoefenterrein "De Haar" alsmede richtlijnen milieu-effectrapport van het genoemde oefenterrein, 1987; 889; omslag
        - Overleg met gemeenten en particulieren betreffende geluidshinder van vliegbases en militaire terreinen, met stukken betreffende civiele procedures, 1988-1991; 890-891; 2 pakken
          - 1988, 890
          - 1989 - 1991, 891
  - Rijksbegroting, 1.07.
    - Algemeen, 1.07.1.
      - Heroverwegingsronde 1985/1986 van defensieuitgaven in het kader van de miljoenennota 1985 en reactie van Defensie op het verslag van de Vaste Commissie voor de Rijksuitgaven, 1983-1986; 892; omslag
      - Commentaar van de Secretaris-Generaal op aanbevelingen uit het rapport aangaande de paspoortenquête in het kader van grote projecten Rijksuitgaven, 1988; 893; omslag
      - Rapportage over en bijdrage van Defensie aan het zogenaamde tweede spoor (aspecten van het geïntegreerd subsidiebeleid aan diverse instellingen), 1990; 894; omslag
      - Eindrapport "Doelmatigheid exploitatieuitgaven Defensie" in het kader van de heroverwegingsonderzoeken ten behoeve van de begrotingsvoorbereiding 1991, 1990; 895; omslag
    - Algemene Rekenkamer, 1.07.2.
      - Commentaar op het rapport betreffende de financiële aspecten en berekening van de prijs bij de aanschaf van F-16's, met Kamervragen over goederen die vrij van invoerrechten zijn, specifiek F-16 vliegtuigen, 1981, 1983-1984, 1988; 896; omslag
      - Commentaar op het rapport betreffende het onderzoek naar de wijze waarop operationele eenheden van het Korps Mariniers zich voorbereiden op hun oorlogstaak, 1982-1983; 897; omslag
      - Commentaar op het rapport betreffende het onderzoek naar de bouw van het fregattendok te Den Helder, 1983; 898; omslag
      - Commentaar op het rapport betreffende het onderzoek bij het Marinevliegkamp Valkenburg, 1985-1986; 899; omslag
      - Commentaar op de nota inzake de controle op de personeelsuitgaven voor het militair personeel bij de Koninklijke Land- en Luchtmacht, met rapport van een onderzoek naar kwantitatief en kwalitatief meer- en minderverbruik, 1985, 1987-1989; 900; omslag
      - Commentaar op het rapport betreffende de toepassing van de Uitkeringswet gewezen militairen, 1986; 901; omslag
      - Commentaar op nota inzake onderzoek naar het functioneren van de Directie Gebouwen, Werken en Terreinen (DGWT), 1986; 902; omslag
      - Commentaar op nota inzake het onderzoek naar de betrouwbaarheid van het geautomatiseerde systeem "Verdere Automatisering Bezoldigingsadministratie", 1986-1987, 1989; 903; pak
      - Commentaar op het rapport betreffende het onderzoek naar de behoefte aan en opleiding van vliegers bij Defensie, 1987; 904; omslag
      - Commentaar op het rapport betreffende het onderzoek naar het verkoopproces van overtollig bruikbaar strategisch defensiematerieel, 1988, 1990; 905; omslag
      - Commentaar op het rapport betreffende het personeelsprobleem op de vliegbases en de afhandeling van de openbaarmaking van de gevechtsgereedheid en inzetbaarheid van het F-16 wapensysteem, 1989-1990; 906; omslag
  - Verkeer, vervoer en verbindingen, 1.08.
    - Luchtverkeersbeveiliging, verbindingen en communicatie, 1.08.1.
      - Regeling voor het beperken van telefoon- en berichtenverkeer in buitengewone omstandigheden voor de Nederlandse krijgsmacht per 1 januari 1982, 1981; 907; omslag
      - Standpunt en overleg met het Ministerie van Verkeer en Waterstaat betreffende integratieproces en overbrenging van verkeersleidingstaken en systemen te weten het Signal Automated Radar Processing (SARP), Automatic Data Processing and Display (MADAP) en Plan Handling And Radar Operating System (PHAROS) naar het Eurocontrol Centrum te Maastricht, 1983-1986; 908; pak
      - Overleg met het Ministerie van Verkeer en Waterstaat betreffende beëindiging van overeenkomst tussen Defensie en de Rijksluchtvaartschool, 1985, 1987-1988; 909; omslag
      - Onderbezetting bij de militaire luchtverkeersbeveiliging van of bij het Military Air Traffic Control Centre (MILATCC) alsmede vervanging van het luchtverkeersbeveiligingssysteem Plan Handling and Radar Operating System (PHAROS) van het MilATCC in verband met de voorgenomen informatie-uitwisseling met de verkeersleidingscentra voor de burgerluchtvaart, met Kamervragen, 1987; 910; omslag
      - Overleg met het Ministerie van Verkeer en Waterstaat betreffende toetreding van Spanje en Zwitserland tot Eurocontrol, 1989; 911; omslag
    - Medegebruik militaire vliegvelden, 1.08.2.
      - Correspondentie met en uitspraak van de Raad van State in de zaak tussen Defensie en de Koninklijke Nederlandse Vereniging voor Luchtvaart inzake de intrekking van ontheffing van het verleende medegebruik van de vliegbasis Soesterberg door geluidshinder van zweefvliegactiviteiten, 1981 - 1990; 912-914; 3 pakken
        - 1981 - 1985, 912
        - 1986 - 1987, 913
        - 1988 - 1990, 914
  - Voorlichting, 1.09.
    - Vaststelling Statuut voor de redacties bij de Directie Voorlichting en kenschetsen voor het werk van de redacties van de Defensiekrant, Alle Hens, Marinenieuws en de Vliegende Hollander, 1981; 915; omslag
    - Werkwijze inzake de openbaarmaking van adviezen en jaarverslagen van niet-ambtelijke adviesorganen en van de Raad van State in het kader van de inwerkingtreding van de Wet Openbaarheid van Bestuur (WOB), alsmede de toepassing en uitleg van de WOB binnen Defensie, 1981-1984, 1987; 916; pak
  - Inlichtingen en veiligheid, bewaking en politietaken, 1.10.
    - Rapport van het hoofd Binnenlandse Veiligheidsdienst (BVD) betreffende heimelijke activiteiten van de KGB ter ondersteuning van de buitenlandse politiek van de Sovjet-Unie, 1981; 917; stuk
    - Beveiliging van crypto-datatransmissielijnen ten behoeve van geautomatiseerde bestuurlijke informatiesystemen, 1981-1984; 918; omslag
    - Overleg met de Belgische Minister van Defensie betreffende de versterking van de Rijkswacht aan de buitengrenzen van het Benelux-gebied (de Belgische-Franse grens), 1982; 919; omslag
    - Overleg met de Minister van Justitie betreffende het verlenen van militaire bijstand voor terreurbestrijding in tijden van oplopende spanning door militaire eenheden en personeel van de Koninklijke Marechaussee (KMar) die deel uitmaken van de Bijzondere Bijstandseenheid (BBE) Krijgsmacht, 1982-1983; 920; omslag
    - Vatstelling van functies die als niet-vertrouwelijk worden aangemerkt, alsmede eindrapport van de Werkgroep inzake herwaardering vertrouwensfuncties, 1982-1984, 1988; 921; pak
    - Overleg met de Minister van Binnenlandse Zaken betreffende overdracht van taken van de bewaking van diplomatieke vestigingen en personeel in Amsterdam aan de Koninklijke Marechaussee (KMar), 1983, 1985-1987; 922; omslag
    - Overleg met de Minister van Justitie betreffende het verlenen van een opsporingsbevoegdheid met betrekking tot de "wegsleepregeling" aan de Brigade bijstand 's-Gravenhage van de Koninklijke Marechaussee (KMar), 1984; 923; omslag
    - Overleg met collega-ministers betreffende het beëindigen van grensbewaking aan de oostgrens naar aanleiding van het Schengen-accoord, alsmede betreffende de herverdeling van werkzaamheden in het kader van de heroverweging uitvoering vreemdelingenwetgeving en de inzet van personeel op Schiphol, 1986-1990; 924; pak
    - Overleg met de AbvaKabo betreffende klachten over optredens en handelswijze van functionarissen van de Koninklijke Marechaussee (KMAR), 1990; 925; omslag
    - Uitbreiding van de capaciteit van de Koninklijke Marechaussee (KMar) op het gebied van vreemdelingentoezicht in het kader van asielzoekersproblematiek, 1991; 926; omslag
  - Ceremonieel en onderscheidingen, 1.11.
    - Nota van de Secretaris-Generaal inzake de procedure bij het indienen van voorstellen voor een Koninklijke onderscheiding aan een officier, 1981; 927; stuk
    - Onderscheidingsvlag voor de Inspecteur-Generaal der Krijgsmacht (IGK), 1981-1982; 928; omslag
    - Het plaatsen van een gedenkplaat ter ere van wijlen generaal mr. H.J. Kruis op het terrein van de Koninklijke Militaire Academie (KMA), 1981-1982; 929; omslag
    - Instelling van een raad van toezicht op de Historische Verzameling bij de Koninklijke Militaire Academie (KMA), 1981-1984; 930; omslag
    - Het toekennen en dragen van Britse onderscheidingen verleend aan oud-strijders van de voormalige Prinses Irene Brigade voor verrichtingen tijdens de Tweede Wereldoorlog, 1981, 1984; 931; omslag
    - Regeling betreffende beheer van de ceremoniële tenuen en bijbehorende uitrustingsstukken, 1982; 932; omslag
    - Ontwerp besluit tot aanvulling van het opschrift op het vaandel van het Regiment Infanterie Oranje-Gelderland met krijgsverrichtingen in Nederlands Nieuw-Guinea in 1962, 1982; 933; omslag
    - Naamswijziging van de legerplaats Ossendrecht in de Koningin Wilhelminakazerne, 1982-1983; 934; omslag
    - Het postuum toekennen van Koninklijke onderscheidingen en eretekenen, alsmede het toekennen van onderscheidingen aan buitenlandse militairen voor langdurige, eerlijke en trouwe dienst, 1982, 1987-1989, 1991; 935; omslag
    - Het verlenen van het predikaat "Koninklijke" aan de Vereniging van Marine Officieren ter gelegenheid van haar 100-jarig bestaan, 1983; 936; omslag
    - Het plaatsen van een monument ter nagedachtenis aan de landing van Franse commando's op 27 en 28 februari 1944 bij de Wassenaarse Slag te Wassenaar, 1984-1985; 937; omslag
    - Voorschrift en reglement betreffende eerbewijzen en het ceremonieel, vast-stelling onderscheidingsvlaggen van de minister, Hunne Koninklijke Hoogheden (HH.KK.HH) de kroonprins en de prinsen van Oranje-Nassau en Gouverneur Nederlandse Antillen, vaststelling van emblemen van staven, squadrons en onderdelen alsmede die van geestelijke verzorging en opschrift op vaandels, 1984-1988; 938; pak
    - Naamgeving aan schepen van de Koninklijke Marine alsmede omdoping van voormalig mijnenjager Dokkum in Van Speijk, naamgeving Kolonel Sixkazerne te Amsterdam, de Nassau-Dietzkazerne in de legerplaats Budel en naamsverandering van de Koninklijke Kaderschool Luchtmacht in Militaire School Luchtmacht, 1985-1988, 1990-1991; 939; omslag
    - Het dragen van het "Nacht und Nebel" herdenkingskruis aan een lint of in de vorm van een buitenlandse onderscheiding, 1987; 940; omslag
    - Besluit houdende wijziging van de voorschriften met betrekking tot de medailles voor langdurige dienst als militair der zeemacht beneden de rang van officier en wijziging van het Besluit militaire medailles, 1987-1988; 941; omslag
    - Plaatsing van het standbeeld van Prins Bernhard bij het hoofdkwartier van de Koninklijke Luchtmacht te 's-Gravenhage, 1987-1989; 942; omslag
    - Overzicht van defensieonderdelen, opleidingscentra, instellingen en verenigingen binnen of geliëerd aan de defensieorganisatie die het predikaat "Koninklijk" voeren, 1987, 1991; 943; omslag
- Archief Kabinet van de Minister(1966, 1975) 1976-1990 (1992), 2.
  - Stukken van algemene aard, 2.1.
    - Verslagen van bilaterale gesprekken en van ander overleg, 1975-1987; 944-952; 5 omslagen, 3 pakken en 1 stuk
      - Minister en de Secretaris-Generaal 1975 - 1978, 944
      - Minister en de Directeur-Generaal Economie en Financiën 1975 - 1979, 945
      - Minister en de voorzitter van Comité Verenigde Chefs van Staven/Bevelhebbers, tevens Chef Defensiestaf 1975 - 1979, 946; pak
      - Minister en de Directeur Voorlichting 1976, 947; stuk
      - Minister en de commandant Koninklijke Marechaussee 1976, 948
      - Politieke top en de voorzitter van de Personeelsraad (later: voorzitter Comité Personeel), tevens Directeur-Generaal Personeel 1975 - 1978, 949; pak
      - Politieke top en de Bevelhebbers der Krijgsmachtdelen 1976, 950
      - Politieke top en de voorzitter van de Materieelraad (later: voorzitter Comité Materieel), tevens Directeur-Generaal Materieel 1976 - 1978, 951
      - Politieke top en de voorzitters van de Krijgsmachtdeelraden 1985 - 1987, 952; pak
    - Agenda's en verslagen en de daarbij behorende stukken van het Politiek Beraad (PB), 1980-1984; 953-968; 16 pakken
      - nrs. 1 - 39 1980, 953
      - 40 - 74, 954
      - 75 - 124, 955
      - 125 - 179, 956
      - 180 - 214, 957
      - 215 - 273, 958
      - nrs. 1 - 80 1981, 959
      - 81 - 122, 960
      - 123 - 208, 961
      - nrs. 1 - 63 1982, 962
      - 68 - 161, 963
      - nrs. 1 - 30 1983, 964
      - 31 - 70, 965
      - 71 - 166, 966
      - nrs. 1 - 9 1984, 967
      - 10, 968
    - Agenda's en verslagen en de daarbij behorende stukken van de Ministerstaf, 1984 - 1989; 969-971; 3 pakken
      Nota bene: Vanaf 28 mei 1984 tot 1989 Ministerstaf na 1989 weer Politiek Beraad
      - 1984 - 1985, 969
      - 1986 - 1987, 970
      - 1988 - 1989, 971
  - Stukken over bijzondere onderwerpen, 2.2.
    - Defensie- en veiligheidsbeleid, 2.2.1.
      - Deelplannen op grond van het Defensiememorandum (1981) 1982-1992 en beschouwingen over (concept) Defensieplannen 1982-1992 en 1984-1993 en de toekomstige Defensienota 1982, 1979-1984; 972-976; 3 pakken en 2 omslagen
        - 1979 - 1981, 972; omslag
        - 1982, 973
        - 1983 jan. - apr., 974
        - 1983 mei - dec., 975
        - 1984, 976; omslag
      - Gesprekken met het Interkerkelijke Vredesberaad (IKV) over het kernbewapeningsvraagstuk, 1981-1990; 977; omslag
      - Beleidsvoornemens inzake de Nederlandse nucleaire en conventionele bijdrage aan de NAVO ter voorbereiding van de Defensienota, alsmede de beantwoording van de Defence Planning Questionnaire welke betrekking heeft op de Nationale Defensieplannen, 1982-1985; 978; pak
      - Deelplannen op grond van het Defensiememorandum 1987-1996 en beschouwingen over het (concept) Defensieplan 1987-1996 en de toekomstige Defensienota, 1985-1987; 979-980; 2 pakken
        - 1985 - 1986, 979
        - 1987, 980
      - Deelplannen op grond van het Defensiememorandum 1989-1998 en besprekingsverslagen van het tot stand komen van het (concept) Defensieplan 1989-1998, 1987-1988; 981-983; 2 pakken en 1 omslag
        - 1987, 981; omslag
        - 1988 jan. - mrt., 982
        - 1988 apr. - juni, 983
      - Deelplannen op grond van het Defensiememorandum (1991) 1992-2006, 1989-1990; 984-987; 3 pakken en 1 omslag
        - 1989 nov. - dec., 984; omslag
        - 1990 jan. - juni, 985
        - 1990 juli - aug., 986
        - 1990 sep. - dec., 987
    - Politiek en Parlement, 2.2.2.
      - Defensiestandpunt op ministerraadstukken ter behandeling in de Ministerraad, 1966-1988; 988-1012; 22 pakken en 3 omslagen
        - 1966 - 1967, 988
        - 1970, 989
        - 1971, 990
        - 1972, 991
        - 1973, 992
        - 1974 feb. - juli 08, 993
        - 1974 juli 09 - dec., 994
        - 1975 jan. - feb., 995
        - 1975 mrt. - dec., 996
        - Opvolger van de Starfighter 1975, 997
        - 1976 jan. - mei 19, 998
        - 1976 mei 21 - okt., 999
        - 1977 jan. - mei 10, 1000
        - 1977 mei 16 - sep. 01, 1001
        - 1977 sep. 02 - dec., 1002
        - 1978, 1003
        - 1979, 1004
        - 1980, 1005
        - 1981, 1006
        - 1983, 1007
        - 1984, 1008; omslag
        - 1985, 1009
        - 1986, 1010
        - 1987, 1011; omslag
        - 1988, 1012; omslag
      - Werkbezoeken van Nederlandse bewindslieden aan het buitenland en van buitenlandse bewindslieden aan Nederland, 1973-1989; 1013-1042; 21 omslagen, 7 pakken en 2 stukken
        - België 1978 - 1985, 1013
        - Bondsrepubliek Duitsland 1973 - 1984, 1014
        - Canada 1980 - 1985, 1015; pak
        - Denemarken 1978 - 1980, 1016; pak
        - Egypte 1981 - 1982, 1017
        - Engeland 1973 - 1985, 1018; pak
        - Frankrijk 1973 - 1984, 1019; pak
        - Griekenland 1981 - 1985, 1020
        - India 1978, 1021
        - Indonesië 1978 - 1980, 1022
        - Iran 1978, 1023
        - Israël 1980 - 1986, 1024
        - Italië 1981 - 1982, 1025
        - Joegoslavie 1975 - 1981, 1026; pak
        - NAVO 1978 - 1985, 1027
        - Nederlandse Antillen 1974 - 1989, 1028
        - Noorwegen 1978 - 1983, 1029
        - Oostenrijk 1978 - 1980, 1030
        - Portugal 1978 - 1985, 1031
        - Roemenië 1980, 1032
        - Spanje 1984 - 1985, 1033
        - Suriname 1980, 1034; stuk
        - Thailand 1981, 1035
        - Turkije 1980, 1036
        - Unie van Socialistische Sovjet Republieken (USSR) 1978 - 1983, 1037
        - Verenigde Arabische Emiraten 1984, 1038
        - Verenigde Staten van Amerika, deel I 1973 - 1980, 1039; pak
        - Verenigde Staten van Amerika, deel II 1981 - 1984, 1040; pak
        - IJsland 1985, 1041; stuk
        - Zweden 1985, 1042
    - Organisatie, 2.2.3.
      - Samenvoeging en bundeling van cursusactiviteiten van het Defensie Studie-centrum (DSC) met de Leergang Buitenlandse Betrekkingen van het Nederlands Genootschap voor Internationale Zaken (LBB/NGIZ), alsmede integratie en collocatie van instituten die zich bezighouden met buitenlandse, veiligheids- en defensiebeleid t.w.: Nederlands Instituut voor Vredesvraagstukken (NIVV), en gedeeltelijk samengaan van de Vereniging voor Internationale Rechtsorde/Vereniging voor de Verenigde Naties (VIRO/VVN), waarvan de meeste worden gehuisvest in Clingendael, met stukken betreffende de integratieplannen tussen de Koninklijke Militaire Academie (KMA) en het Koninklijk Instituut voor de Marine (KIM), 1975 -1981; 1043; pak
      - Organisatieschema van militaire attaché-posten en vertegenwoordigingen in het buitenland alsmede algemene instructie en taakomschrijving van de militaire attaché, 1975-1982; 1044; pak
      - Reorganisatie van de militaire inlichtingen en veiligheidsdiensten in één Militaire Inlichtingendienst (MID), de instelling van de Projectgroep Structuur Inlichtingen en Veiligheidsdienst Defensie, de opheffing van het Beleidscomité Veiligheid Defensie en de samenwerking met de Binnenlandse Veiligheidsdienst, 1977-1981, 1983-1990; 1045-1046; 1 pak en 1 omslag
        - 1977 - 1981, 1983 - 1986, 1045; omslag
          Openbaarheid beperkt tot 01-01-2062
        - 1987 - 1990, 1046
          Openbaarheid beperkt tot 01-01-2066
      - Instelling van de Stuurgroep Wet Openbaarheid van Bestuur (WOB) bij Defensie alsmede inwerkingtreding en consequenties van deze wet, 1978, 1980-1981; 1047; pak